【裁判字號】    95,易,170
【裁判日期】    950629
【裁判案由】    恐嚇取財
【裁判全文】
臺灣桃園地方法院刑事判決               95年度易字第170號
公  訴  人  台灣桃園地方法院檢察署檢察官
被      告  丁○○
                    （現於台灣桃園監獄另案執行中）
指定辯護人  本院公設辯護人陳瑞明
上列被告因恐嚇取財案件，檢察官提起公訴（94年度偵字第5456
號）後，），聲請改依協商程序而為判決，並經本院合議庭評議
後，裁定由受命法官獨任進行認罪協商程序，茲判決如下：
    主  文
丁○○連續意圖為自己不法之所有，以恐嚇使人將第三人之物交
付，累犯，處有期徒刑壹年。
    事實及理由
一、犯罪事實：被告丁○○前於民國89年間因違反毒品危害防制
    條例之施用第二級毒品及竊盜罪，經本院分別判處有期徒刑
    5 月、7 月，嗣經裁定定其應執行有期徒刑10月確定；又於
    90年間再度因施用毒品犯行，經本院於90年11月16日以90年
    度易字第1555號判處有期徒刑6 月確定後，於90年12月12日
    入監執行上開徒刑，於92年1 月30日縮短刑期假釋出監，所
    餘期間併付保護管束，至92年3 月16日假釋期滿，未經撤銷
    ，視為已執行完畢。竟仍不知悛悔，復與柳常青（所犯常業
    竊盜及恐嚇取財犯行業經本院另案判處有期徒刑5 年，現上
    訴台灣高等法院審理中）共同基於為自己不法所有之概括犯
    意及行為分擔，如附表所示時、地竊取被害人之汽車後（被
    告劉祥林所涉竊盜犯行業據檢察官為不起訴處分確定），在
    汽車上找到被害人之聯絡電話後，再由柳常青撥打電話向被
    害車主要求如附表所示金錢，以贖回愛車（各犯罪方法詳如
    附表所載），被害人如依指示匯款，即將汽車停放某處，通
    知被害人領回該汽車，如被害人不聽指示匯款者，即將車輛
    棄置，任其荒廢，而被害人依指示匯入如附表所示帳戶之款
    項，則由柳常青指示其妻王小珍（所犯之以不正方法由自動
    付款設備取得他人之物罪，業經本院另案判處有期徒刑2 年
    ，雖提起上訴，然於言詞辯論終結前撤回此部分上訴而告確
    定）前往領取，朋分花用。嗣為警於93年3 月3 日19時30分
    許，在桃園縣桃園市○○街82巷19號前查獲，始查悉上情。
二、證據：
    (一)被告丁○○於警詢、檢察官訊問及本院準備程序中之自白
      。
    (二)證人即共犯柳常青於警詢中所為陳述。
    (三)證人即被害人甲○○（登記車主為江楊月娥）於警詢中所
      為證述，及車輛竊盜車牌失竊個別查詢報表─查詢車輛認
      可資料、甲○○所出具之台北國際商業銀行南崁分行活期
      儲蓄存款存摺內頁影本、贓物領據各1 份。
    (四)證人即被害人乙○○於警詢中所為證述，及桃園縣警察局
      車輛協尋尋獲受理報案單、乙○○所出具之世華銀行中壢
      分行活期儲蓄存款存摺內頁影本、贓物領據各1 份。
    (五)證人即被害人戊○○（登記車主為三登國際公司）於警詢
      中所為證述，及桃園縣警察局車輛協尋尋獲受理報案單、
      戊○○所出具之台新銀行轉帳單據、贓物領據各1 份。
    (六)證人即被害人丙○○（登記車主為許吳秋菊）於警詢中所
      為證述，及桃園縣警察局車輛協尋尋獲受理報案單、丙○
      ○出具之贓物領據各1 份在卷可資佐證。
三、本案犯罪事實，業據被告丁○○於本院訊問時認罪，經檢察
    官聲請改依協商程序，當事人雙方於審判外達成協商合意，
    其合意內容為：被告就所犯刑法第346 條第1 項之恐嚇取財
    罪，願受科刑範圍為有期徒刑1 年之科刑。經查，上開協商
    合意並無刑事訴訟法第455 條之4 第1 項所列情形之一，檢
    察官聲請改依協商程序而為判決，本院爰不經言詞辯論，於
    協商合意範圍內為協商判決。
四、應適用之法條：依刑事訴訟法第455 條之4 第2 項、第455
    條之11第2 項，刑法第56條、第346 條第1 項、第47條，逕
    以判決處如主文所示之刑。
五、附記事項：
    被告丁○○前於89年間因違反毒品危害防制條例、竊盜，經
    本院分別判處有期徒刑5 月、7 月，嗣經裁定定其應執行有
    期徒刑10月確定；又於90年間再度因施用毒品犯行，經本院
    判處有期徒刑6 月確定後，於90年12月12日入監執行上開徒
    刑，於92年1 月30日縮短刑期假釋出監，所餘期間併付保護
    管束，至92年3 月16日假釋期滿，未經撤銷，視為已執行完
    畢等情，有台灣高等法院被告前案紀錄表、台灣桃園地方法
    院檢察署刑案資料查註紀錄表在卷可稽，其於5 年內再犯本
    件有期徒刑以上之罪，為累犯，應依刑法第47條規定加重其
    刑。
六、協商判決除有：(1)刑事訴訟法第455 條之4 第1 項第1 款於
    本訊問程序終結前，被告撤銷協商合意或檢察官撤回協商聲
    請者；(2)第2 款被告協商之意思非出於自由意志者；(3)第4
    款被告所犯之罪非第455 條之2 第1 項所定得以聲請協商判
    決者；(4)第6 款被告有其他較重之裁判上一罪之犯罪事實者
    ；(5)第7 款法院認應諭知免刑或免訴、不受理者情形之一，
    (6)及違反同條第2 項「法院應於協商合意範圍內為判決；法
    院為協商判決所科之刑，以宣告緩刑或2 年以下有期徒刑、
    拘役或罰金為限」之規定者外，不得上訴。
七、本件如得上訴，而如不服本件判決，得自收受判決送達之日
    起10日內，向本院提出上訴書狀（須附繕本），上訴於第二
    審法院。
本案經檢察官趙燕利到庭執行職務。
中    華    民    國    95    年    6     月    29    日
                   台灣桃園地方法院刑事第十一庭
                         法  官  何俏美
以上正本證明與原本無異。
                         書記官  陳淑瓊
中    華    民    國    95    年    7     月    4     日
附錄本案論罪科刑依據之法條：
刑法第346條：
意圖為自己或第三人不法之所有，以恐嚇使人將本人之財物交付
者，處六月以上五年以下有期徒刑，得併科一千元以下罰金。
以前項方法得財產上不法之利益，或使第三人得之者，亦同。
前二項之未遂犯罰之。
附表
┌──┬───┬──────┬─────┬───┬──────────────┐
│編號│行為人│ 時    間   │ 地    點 │被害人│  犯罪手法                  │
├──┼───┼──────┼─────┼───┼──────────────┤
│一  │柳常青│93年2月10日 │桃園縣大園│乙○○│竊得0605－HG號自用小客車，並│
│    │丁○○│            │鄉○○○路│      │向被害人恐嚇勒贖25000 元（王│
│    │      │            │          │      │小珍協助提款）後，放火將車燒│
│    │      │            │          │      │燬，丁○○因此分得5000元，餘│
│    │      │            │          │      │由柳常青取得                │
├──┼───┼──────┼─────┼───┼──────────────┤
│二  │柳常青│93年2 月14日│桃園縣蘆竹│江楊月│丁○○竊得W2－2772號自小客車│
│    │丁○○│19時30分許  │鄉○○街60│娥（登│、行照、台灣企銀存摺、台胞證│
│    │      │            │號前      │記車主│、台北國際商銀提款卡，交由柳│
│    │      │            │          │）、江│常青向車主恐嚇勒贖4000元，車│
│    │      │            │          │建標  │子為丁○○開走。後丁○○分得│
│    │      │            │          │      │30000元，餘由柳常青取得     │
├──┼───┼──────┼─────┼───┼──────────────┤
│三  │柳常青│93年2 月20日│桃園縣蘆竹│三登國│柳常青竊得該公司所有之車牌號│
│    │丁○○│            │鄉○○路  │際公司│碼3C－5289號自用小客車，並向│
│    │      │            │246 號前  │（登記│被害人恐嚇取財得款35000 元，│
│    │      │            │          │車主）│將該車交予丁○○收受使用；劉│
│    │      │            │          │      │祥麟分得10000 元，餘由柳常青│
│    │      │            │          │      │取得                        │
├──┼───┼──────┼─────┼───┼──────────────┤
│四  │柳常青│93年2 月25日│桃園縣龍潭│許吳秋│丁○○竊得車牌號碼5F-9506 號│
│    │丁○○│            │鄉○○路  │菊（登│自用小客車，再由柳常青向被害│
│    │      │            │179巷20號 │記車主│人恐嚇勒贖30000 元（由王小珍│
│    │      │            │          │）、許│領錢），後丁○○分得27000 元│
│    │      │            │          │細明  │，餘由柳常青取得。但未將上開│
│    │      │            │          │      │車輛歸還被害人，而於二月二十│
│    │      │            │          │      │八日在蘆竹鄉○○路○段撞毀  │
│    │      │            │          │      │                            │
└──┴───┴──────┴─────┴───┴──────────────┘


司法院資訊處製作；財團法人民間司法改革基金會備份。
